it: Commercio e industria > Medicina > Apparecchiature formative per medici > Manichini di addestramento per rianimazione o salvataggio: Manichini per addestramento alla RCP; Manichini per addestramento al parto; Manichini per addestramento in caso di soffocamento; Manichini per addestramento in caso di traumi
pt-PT: Business e industrial > Médico > Equipamento de ensino médico > Manequins de formação de resposta de emergência e médicos: Manequins de treino para RCP; Manequins de treino para parto; Manequins de treino para asfixia; Manequins de treino para trauma
hu: Üzlet és ipar > Orvosi > Orvosi oktatási berendezések > Orvosi és sürgősségi reagálási tréningpróbababák: CPR-tréningpróbababák; Szülési tréningpróbababák; Fulladásképző tréningpróbababák; Trauma-tréningpróbababák
da: Erhverv og industri > Medicinsk > Medicinsk undervisningsudstyr > Førstehjælpsdukker: Træningsdukker til kunstigt åndedræt; Fødselstræningsdukker; Træningsdukker til kvælning; Træningsdukker til traumer
fr: Entreprise et industrie > Secteur médical > Matériel d’enseignement médical > Mannequins de formation médicale et de secourisme: Mannequins de formation au massage cardiaque; Mannequins de formation à l’accouchement; Mannequins de formation à l’étouffement; Mannequins de formation en traumatologie
ru: Бизнес и промышленность > Медицина > Медицинское оборудование для обучения > Медицинские манекены для обучения: Манекены для отработки СЛР; Акушерские манекены; Манекены для отработки приема Геймлиха; Манекены для отработки действий при травмах
nl: Zakelijk en industrieel > Medisch > Apparatuur voor medisch onderwijs > Reanimatie- en oefenpoppen: Reanimatiepoppen; Bevallingsoefenpoppen; Verstikkingsoefenpoppen; Traumaoefenpoppen
vi: Kinh doanh & Công nghiệp > Y tế > Thiết bị giảng dạy y tế > Ma-nơ-canh dùng cho đào tạo y tế và các trường hợp khẩn cấp: Ma-nơ-canh dùng cho đào tạo hồi sức tim phổi; Ma-nơ-canh dùng cho đào tạo sinh nở; Ma-nơ-canh dùng cho đào tạo cấp cứu hóc dị vật đường thở; Ma-nơ-canh dùng cho đào tạo về sang chấn
de: Wirtschaft & Industrie > Medizinischer Bereich > Medizinische Schulungsgeräte > HLW-Puppen: Puppen zum Üben der Herz-Lungen-Wiederbelebung; Puppen für das Geburtstraining; Puppen zum Üben von Erstickungsgegenmaßnahmen; Puppen zum Üben der Traumabehandlung
en: Business & Industrial > Medical > Medical Teaching Equipment > Medical & Emergency Response Training Mannequins: CPR Training Mannequins; Childbirth Training Mannequins; Choking Training Mannequins; Trauma Training Mannequins
ro-RO: Afaceri și sectorul industrial > Sectorul medical > Echipament medical pentru pregătire > Manechine de pregătire medicală și pentru urgențe: Manechine de pregătire pentru resuscitare; Manechine de pregătire pentru nașteri; Manechine de pregătire pentru sufocare; Manechine de pregătire pentru traumatisme
cs: Obchod a průmysl > Zdravotnictví > Výukové pomůcky pro zdravotnické a lékařské obory > Zdravotnické a resuscitační figuríny: Figuríny pro nácvik resuscitace; Figuríny pro nácvik porodu; Figuríny pro nácvik záchrany při dušení; Traumatologické nácvikové figuríny
ja: ビジネス・産業 > 医療 > 医療教育用品 > CPRマネキン: CPR訓練用マネキン; 出産訓練用マネキン; 窒息訓練用マネキン; トラウマ訓練用マネキン
pt-BR: Comercial e industrial > Medicina > Equipamento de ensino médico > Manequins para prática de ressuscitação cardiopulmonar: Manequins de treinamento de RCP; Manequins para treinamento de parto; Manequins de treinamento para asfixia; Manequins de treinamento para trauma
zh-CN: 商业/工业 > 医疗 > 医疗教学设备 > 医疗/急救训练人体模型: 心肺复苏训练人体模型; 分娩训练人体模型; 窒息训练人体模型; 创伤训练人体模型
sv: Företag och industri > Sjukvård > Medicinsk utbildningsutrustning > HLR-dockor: HLR-träningsdockor; Dockor för förlossningsträning; Dockor för kvävningsträning; Traumaträningsdockor
hr-HR: Posao i industrija > Medicina > Medicinska oprema za učenje > Lutke za obuku za medicinu i prvu pomoć: Lutke za vježbanje umjetnog disanja; Lutke za vježbanje porođaja; Lutke za vježbanje gušenja; Lutke za vježbanje ozljeda
th: ธุรกิจและอุตสาหกรรม > การแพทย์ > อุปกรณ์ช่วยสอนทางการแพทย์ > หุ่นฝึกอบรมการตอบสนองทางการแพทย์และในกรณีฉุกเฉิน: หุ่นฝึก CPR; หุ่นฝึกเมื่อเกิดเหตุการณ์คลอดบุตร; หุ่นฝึกกรณีเกิดการสำลัก; หุ่นฝึกซ้อมกรณีเกิดการบาดเจ็บ
sl-SI: Posel in industrija > Zdravstvo > Medicinska učna oprema > Lutke za usposabljanje na področju zdravstva in reševanja: Lutke za usposabljanje za oživljanje; Lutke za usposabljanje za porod; Lutke za usposabljanje za zadušitev; Lutke za usposabljanje za poškodbe
fi: Yritys ja teollisuus > Lääketiede > Lääketieteelliset opetusvälineet > Elvytysnuket: Ensiapunuket; Synnytyskoulutuksen nuket; Tukehtumisenestonuket; Traumakoulutusnuket
ko: 비즈니스/산업 > 의료 > 의료 교육 장비 > 의료/응급처치교육 마네킹: CPR 교육 마네킹; 출산 교육 마네킹; 기도 폐쇄 교육 마네킹; 외상 교육 마네킹
zh-TW: 商業與各產業 > 醫療業 > 醫療教育設備 > 醫療和緊急情況訓練用假人: CPR 訓練用假人; 生產訓練用假人; 窒息訓練用假人; 外傷治療訓練用假人
nb: Forretninger og industri > Medisinsk > Medisinsk opplæringsutstyr > Dukker for medisinsk og nødopplæring: Treningsdukker for HLR; Treningsdukker for fødsel; Treningsdukker for kvelning; Treningsdukker for traumetrening
sk-SK: Obchod a priemysel > Zdravotníctvo > Zdravotnícke vyučovacie zariadenia > Figuríny na výcvik poskytovania prvej pomoci: Figuríny na nácvik kardiopulmonálnej resuscitácie; Figuríny na nácvik pôrodu; Figuríny na nácvik poskytovania pomoci pri dusení; Figuríny na nácvik poskytovania pomoci pri úraze
bg-BG: Бизнес и промишленост > Медицински > Медицинско учебно оборудване > Медицински и манекени за обучение: Манекени за кардио-пулмонарна първа помощ; Тренировъчни манекени за раждане; Тренировъчни манекени за задушаване; Манекени за обучение при травма
tr: İş ve Endüstri > Medikal > Tıp Eğitimi Ekipmanları > Tıbbi ve Acil Müdahale Eğitim Mankenleri: CPR Eğitim Mankenleri; Doğum Eğitim Mankenleri; Boğulma Eğitimi Mankenleri; Travma Eğitim Mankenleri
lt-LT: Verslas ir pramonė > Medicina > Medicinos mokymo įranga > Medicinos ir skubios pagalbos mokymo manekenai: Gaivinimo manekenai; Gimdymo mokymo manekenai; Pagalbos užspringus mokymo manekenai; Traumų mokymo manekenai
el: Επιχειρηματικός & βιομηχανικός εξοπλισμός > Ιατρικά είδη > Ιατρικός εκπαιδευτικός εξοπλισμός > Εκπαιδευτικά ανθρώπινα ομοιώματα ιατρικής & έκτακτης ανάγκης: Εκπαιδευτικά ανθρώπινα ομοιώματα για καρδιοπνευμονική αναζωογόνηση (CPR); Εκπαιδευτικά ανθρώπινα ομοιώματα για τον τοκετό; Εκπαιδευτικά ανθρώπινα ομοιώματα για πνιγμό; Εκπαιδευτικά ανθρώπινα ομοιώματα για τραύματα
es: Economía e industria > Productos médicos > Equipos para la docencia médica > Maniquís para formación ante situaciones médicas y de emergencia: Maniquíes de entrenamiento de RCP; Maniquíes de entrenamiento de parto; Maniquíes de entrenamiento de asfixia; Maniquíes de entrenamiento de trauma
pl: Biznes i przemysł > Branża medyczna > Sprzęt do szkoleń medycznych > Manekiny do szkoleń z pierwszej pomocy: Fantomy do nauki resuscytacji; Fantomy do nauki odbierania porodu; Manekiny do nauki udrożniania dróg oddechowych; Fantomy do symulacji urazów